FRANCISCO DANIEL GÓMEZ ÁLVAREZ

DESARROLLADOR FRONTEND JR.

⊗ Edomex, México

⊕ danieldev.tech

im /in/fdaniel-gomez

 $oxed{\square}$ devenapuros@gmail.com $\oxide{\square}$ github.com/devenapuros



PERFIL PROFESIONAL

+2 años de experiencia desarrollando y colaborando en proyectos de software. Amante de la optimización y la productividad. Me gusta trabajar en equipos que comparten pasión y entusiasmo, que promueven el crecimiento profesional de sus integrantes, que brindan ayuda mutua, y que con su trabajo, buscan generar un impacto que se refleje en productos y/o servicios.

EXPERIENCIA LABORAL

Desarrollador Web Full Stack

Lámparas Estella S.A. de C.V Enero 2022 - Noviembre 2022 (11 meses)

Colaboré en el desarrollo de un sistema web destinado a usarse en los almacenes de la empresa. La implementación de este sistema ayudó a reducir hasta en un 50% el tiempo requerido para completar las actividades internas, lo que tuvo un impacto directo en la productividad de la empresa.

Mis actividades:

- Diseño y programación de interfaces de usuario con React.js.
- Desarrollo de componentes reutilizables.
- Desarrollo de APIs con Node.js y Express.js.
- Consumo de APIs con Javascript.
- Modelado e implementación de base de datos PostgreSQL.

Desarrollador Web Full Stack

Facultad de Ingeniería UAEMex

Agosto 2020 - Julio 2021 (1 año)

Colaboré en el desarrollo del "Sistema de Control de Acceso", un sistema web para la Facultad de Ingeniería que permitió registrar y controlar el aforo a las instalaciones del recinto educativo, lo que ayudó a minimizar el riesgo tras la contingencia sanitaria.

Mis actividades:

- Diseño y programación de interfaces de usuario con HTML, CSS y JavaScript, incluyendo diseño responsivo.
- Desarrollo backend con PHP.
- Modelado e implementación de bases de datos MySQL.

EDUCACIÓN

2021

Certificación: Oracle Cloud Infrastructure Foundations 2021 Associate ☑

Oracle Corporation

2016 - 2021

Pasante en Ingeniería en Computación

Universidad Autónoma del Estado de México

SKILLS

Habilidades blandas

- Rápido aprendizaje
- Trabajo en equipo
- Proactividad
- Atención al detalle
- · Adaptación al cambio

Tecnologías y herramientas

THIML

ex Express.js

3 CSS

NySQL

Js Javascript

PostgreSQL

React.is

Git

Bootstrap

🕏 Github

JQuery

₩ Gitlab

Node.js

✓ VS Code